Images des répertoires du notaire Michel Aumont pour l'étude X
Archives nationales de France
Images des répertoires du notaire Michel Aumont pour l'étude X
1er mars 1821 - 28 avril 1834
MC/RE/X/27 -MC/RE/X/29
Etude X; Aumont, Michel
3 registres
Archives nationales de France
Minutes et répertoires: la loi 2008-696 du 15 juillet 2008 relative aux archives a fixé à 75 ans à compter de la date de l'acte, ou à 25 ans à compter de la date du décès de l'intéressé si ce délai est plus bref, le délai de communication des minutes et répertoires des notaires; ce délai est porté à 100 ans à compter de la date de l'acte si le document se rapporte à un mineur (code du Patrimoine, articles L213-2, 4e d et 5e).
Autres documents de l'étude (dossiers de clients, comptabilité...): s'agissant d'archives privées, ces documents sont communicables selon les modalités fixées par le déposant ou le donateur.
Certains documents ne sont pas accessibles sous leur forme originale en raison de leur mauvais état de conservation.
Registres entrés aux Archives nationales en 1952
Images des répertoires de l’étude X
Archives de l'étude X
répertoire d'officier public ministériel
- Répertoire chronologique pour la période du 3 mars 1821 au 31 décembre 1825, 3 mars 1821 - 31 décembre 1825; MC/RE/X/27; Ce répertoire contient 266 feuillets et fait partie d'un registre de 320 feuillets de papier manuscrits, hauteur 35 x largeur 24,3 cm. Le répertoire est composé de huit cahiers foliotés par le notaire. Le registre est en assez bon état mais dérelié. Le feuillet 117 est déchiré. Les folios 92 v°, les feuillets 136, 179 et le suivant (non folioté), 233, les folios 235 v° et 320 v° sont vierges.
  Registre folioté en 2003 (foliotation non visible à l'écran)
  Le registre contient aussi le répertoire du notaire Jean-Baptiste Théodore Sensier pour la période du 3 janvier 1820 au 28 février 1821.
  Le répertoire contient les informations suivantes: 1. le n° de l'acte dans l'année; 2. la date du jour; 3. la nature de l'acte passé en brevet; 4. la nature de l'acte passé en minute; 5. les nom, prénom, domicile des parties et parfois l'indication de la profession ainsi que la situation ou le prix des biens; 6. la date d'enregistrement de l'acte; 7. les droits d'enregistrement.
  Attention: seuls les actes passés en minute sont conservés; les actes mentionnés dans le répertoire comme passés en simple brevet (colonne 3) ne sont pas conservés par les notaires et ne sont donc pas versés au Minutier (ils sont remis aux clients).
  répertoire
  - Liste chronologique des actes pour la période du 3 mars au 31 décembre 1821, 3 mars - 31 décembre 1821; 55 v°-92 r°; 38 feuillets
  - Liste chronologique des actes pour la période du 2 janvier au 31 décembre 1822, 2 janvier - 31 décembre 1822; 93 r°-135 v°; 43 feuillets
  - Liste chronologique des actes pour la période du 2 janvier au 31 décembre 1823, 2 janvier - 31 décembre 1823; 137 r°-178 v°; 42 feuillets
  - Liste chronologique des actes pour la période du 1er janvier au 31 décembre 1824, 1er janvier - 31 décembre 1824; 180 r°-235 r°; 56 feuillets
    - du 1er janvier au 30 juin 1824, 1er janvier - 30 juin 1824; 180 r°-207 r°; 28 feuillets
    - du 1er juillet au 31 décembre 1824, 1er juillet - 31 décembre 1824; 207 r°-235 r°; 29 feuillets
  - Liste chronologique des actes pour la période du 2 janvier au 31 décembre 1825, 2 janvier - 31 décembre 1825; 236 r°-320 r°; 85 feuillets
    - du 2 janvier au 30 juin 1825, 2 janvier - 30 juin 1825; 236 r°-277 v°; 42 feuillets
    - du 1er juillet au 31 décembre 1825, 1er juillet - 31 décembre 1825; 277 v°-320 r°; 44 feuillets
- Répertoire chronologique pour la période du 2 janvier 1826 au 31 décembre 1829, 2 janvier 1826 - 31 décembre 1829; MC/RE/X/28; Un registre de 312 feuillets (dont un feuillet coté 105 bis) de papier manuscrits, hauteur 34 x largeur 24 cm du premier feuillet au feuillet 177 et hauteur 35 x largeur 25 cm du feuillet 178 à la fin, composé de 4 cahiers foliotés par le notaire. Le registre est en assez bon état. Un feuillet vierge entre les folios 88 v° et 89 r°, le folio 311 verso l'est également.
  Le répertoire contient les informations suivantes: 1. le n° de l'acte dans l'année; 2. date du jour; 3. nature de l'acte passé en brevet; 4. nature de l'acte passé en minute; 5. nom, prénom, domicile des parties, indication sur la situation et les prix des biens; 6. date d'enregistrement de l'acte; 7. droits d'enregistrement.
  - Liste chronologique des actes pour la période du 2 janvier au 30 décembre 1826, 2 janvier - 30 décembre 1826; 1 r°-88 r°; 88 feuillets
    - du 2 janvier au 29 avril 1826, 2 janvier - 29 avril 1826; 1 r°-30 v°; 30 feuillets
    - du 1er mai au 31 août 1826, 1er mai - 31 août 1826; 31 r°-59 r°; 29 feuillets
    - du 1er septembre au 30 décembre 1826, 1er septembre - 30 décembre 1826; 59 v° -88 r°; 30 feuillets
  - Liste chronologique des actes pour la période du 1er janvier au 31 décembre 1827, 1er janvier - 31 décembre 1827; 89 r°-153 v°; 65 feuillets
    - du 1er janvier au 30 juin 1827, 1er janvier - 30 juin 1827; 89 r°-122 v°; 34 feuillets
    - du 2 juillet au 31 décembre 1827, 2 juillet - 31 décembre 1827; 122 v°-153 v°; 32 feuillets
  - Liste chronologique des actes pour la période du 1er janvier au 31 décembre 1828, 1er janvier - 31 décembre 1828; 153 v°-227 v°; 76 feuillets
    - du 1er janvier au 30 juin 1828, 1er janvier - 30 juin 1828; 153 v°-193 r°; 41 feuillets
    - du 1er juillet au 31 décembre 1828, 1er juillet - 31 décembre 1828; 193 r°-227 v°; 35 feuillets
  - Liste chronologique des actes pour la période du 2 janvier au 31 décembre 1829, 2 janvier - 31 décembre 1829; 228 r°-311 r°; 84 feuillets
    - du 2 janvier au 30 juin 1829, 2 janvier - 30 juin 1829; 228 r°-269 r°; 42 feuillets
    - du 1er juillet au 31 décembre 1829, 1er juillet - 31 décembre 1829; 269 r°-311 r°; 43 feuillets
- Répertoire chronologique pour la période du 2 janvier 1830 au 28 avril 1834, 2 janvier 1830 - 28 avril 1834; MC/RE/X/29; Un registre de 302 feuillets de papier manuscrits, hauteur 35,4 x largeur 25 cm, composé de 4 cahiers foliotés par le notaire. Le registre est en assez bon état, mais les feuillets 108, 239 et 242 sont déchirés.
  - Liste chronologique des actes pour la période du 2 janvier au 31 décembre 1830, 2 janvier - 31 décembre 1830; 1 r°-86 v°; 86 feuillets
    - du 2 janvier au 30 juin 1830, 2 janvier - 30 juin 1830; 1 r°-42 v°; 42 feuillets
    - du 1er juillet au 31 décembre 1830, 1er juillet - 31 décembre 1830; 43 r°-86 v°; 44 feuillets
  - Liste chronologique des actes pour la période du 3 janvier au 30 décembre 1831, 3 janvier - 30 décembre 1831; 87 r°-166 v°; 80 feuillets
    - du 3 janvier au 31 mai 1831, 3 janvier - 31 mai 1831; 87 r°-128 v°; 42 feuillets
    - du 1er juin au 30 décembre 1831, 1er juin - 30 décembre 1831; 128 v°-166 v°; 39 feuillets
  - Liste chronologique des actes pour la période du 2 janvier au 31 décembre 1832, 2 janvier - 31 décembre 1832; 167 r°-241 r°; 75 feuillets
    Les actes biffés sur les feuillets 211 r° à 212 (juillet) se retrouvent sur les feuillets suivants.
    - du 2 janvier au 30 juin 1832, 2 janvier - 30 juin 1832; 167 r°-208 v°; 42 feuillets
    - du 2 juillet au 31 décembre 1832, 2 juillet - 31 décembre 1832; 208 v°-241 r°; 34 feuillets
  - Liste chronologique des actes pour la période du 2 janvier au 31 décembre 1833, 2 janvier - 31 décembre 1833; 241 r°-287 r°; 47 feuillets
    - du 2 janvier au 29 juin 1833, 2 janvier - 29 juin 1833; 241 r°-265 v°; 25 feuillets
    - du 1er juillet au 31 décembre 1833, 1er juillet - 31 décembre 1833; 266 r°-287 r°; 22 feuillets
  - Liste chronologique des actes pour la période du 1er janvier au 28 avril 1834, 1er janvier - 28 avril 1834; 287 r°-302 v°; 17 feuillets